【裁判字號】    90,易,2532
【裁判日期】    900928
【裁判案由】    賭博
【裁判全文】
臺灣高雄地方法院刑事判決                          九十年度易字第二五三二號
    公  訴  人  臺灣高雄地方法院檢察署檢察官
    被      告  甲○○
    被      告  乙○○
    被      告  丙○○
右列被告因賭博案件，經檢察官聲請簡易判決處刑（九十年度偵字第九二三三號），
本院高雄簡易庭認不宜逕以簡易判決處刑，移送本院刑事庭依通常程序進行審判，本
院判決如左：
    主  文
甲○○、乙○○共同以賭博為常業，均處有期徒刑參月，如易科罰金，均以參佰元折
算壹日。電動賭博機具「滿貫大亨」參臺、「中華五ＰＫ」壹臺、「三國誌二代」貳
臺、「金銀豹三代」壹臺、「金錢豹」壹臺、「加州飛艇」貳人座貳台、「超世紀賓
果」貳台、「皇冠迷十三」壹台（含ＩＣ板共壹拾伍片），賭資共陸仟玖佰參拾元，
均沒收。
丙○○在公眾得出入之場所賭博財物，處罰金壹仟元，如易服勞役，以參佰元折算壹
日。電動賭博機具「滿貫大亨」參臺、「中華五ＰＫ」壹臺、「三國誌二代」貳臺、
「金銀豹三代」壹臺、「金錢豹」壹臺、「加州飛艇」貳人座貳台、「超世紀賓果」
貳台、「皇冠迷十三」壹台（含ＩＣ板共壹拾伍片），賭資共陸仟玖佰參拾元，均沒
收。
    事  實
一、甲○○於民國九十年四月一日起，為圖招徠顧客，竟基於賭博之概括犯意，擅自
    在高雄市○○路七四０號之「釣將休閒釣蝦場」內之公眾得出入之場所，設置電
    動賭博機具「滿貫大亨」三臺、「中華五ＰＫ」一臺、「三國誌二代」二臺、「
    金銀豹三代」一臺、「金錢豹」一臺、「加州飛艇」二人座二台、「超世紀賓果
    」二台、「皇冠迷十三」一台，並基於共同之犯意聯絡，以每月新台幣（下同）
    三萬元之代價僱用乙○○為廚師，並兼任開分、洗分及兌換現金之工作，連續與
    不特定之人賭博財物，並均恃以維生，嗣於同年五月九日下午八時許，適有丙○○在該處賭博，為警當場查獲，並扣得電動賭博機具十三台，賭資六千九百三十
    元（公訴人誤載為五千九百三十元）。
二、案經高雄市政府警察局三民第二分局報請臺灣高雄地方法院檢察署檢察官偵查起
    訴。
    理  由
一、上揭被告甲○○係自九十年四月一日起在高雄市○○路七四０號之「釣將休閒釣
    蝦場」內設置賭博性電動機具，供不特定之人把玩，並以每月三萬元僱用被告乙○○兼任開分、兌換現金等工作，及在同年五月九日下午八時許被告丙○○在該
    地把玩該電動賭博機具，並以積分向被告乙○○兌換現金一千元等事實，業據被
    告甲○○、乙○○、丙○○分別坦承不諱（見九十年五月九日警訊筆錄、九十年
    五月十日偵訊筆錄、本院九十年七月三十日、八月二十二日訊問筆錄），並有電
    動賭博機具「滿貫大亨」三臺、「中華五ＰＫ」一臺、「三國誌二代」二臺、「
    金銀豹三代」一臺、「金錢豹」一臺、「加州飛艇」二人座二台、「超世紀賓果
    」二台、「皇冠迷十三」一台，現場所兌換現金一千元，機具內賭資五千九百三
    十元扣案可稽，復有高雄市政府警察局三民第二分局臨檢紀錄表一紙、報告單一
    紙、現場照片六張附卷可憑，足見被告三人之自白與事實相符，洵堪採為論罪科
    刑之依據。是本案事證明確，被告三人之犯行應堪認定。
二、查被告甲○○擺設電動賭博機具數量高達十三臺，且至案發時已經營一月餘，顯
    係藉此為生，而被告乙○○除受雇擔任廚師之工作外，並為賭客開分、洗分、兌
    換金錢等工作，並賴其薪資為生，足見被告二人均係以此為常業，是核被告甲○○、乙○○所為，均係犯刑法第二百六十七條之常業賭博罪。被告丙○○所為係
    犯刑法第二百六十六條第一項在公眾得出入之場所賭博罪。公訴人認被告丙○○
    所為亦係犯刑法第二百六十七條之常業賭博罪，惟被告丙○○係偶至該地把玩電
    動機具，並無何證據足認被告丙○○係靠把玩賭博性電動機具維生，是公訴人所
    認尚有未洽，惟其基本事實同一，本院自應予審理，並變更其起訴法條。又被告
    甲○○、乙○○就上揭犯行，有犯意之聯絡及行為之分擔，皆為共同正犯。爰審
    酌被告甲○○係因貪圖小利始罹典章，而被告乙○○擔任店員，係受雇於他人，
    另被告丙○○係因一時失慮，始前往把玩，惡性均非重，犯後均坦承犯行，態度
    尚可等一切情狀，各量處如主文所示之刑，並分別諭知易科罰金、易服勞役之折
    算標準。至電動賭博機具「滿貫大亨」三臺、「中華五ＰＫ」一臺、「三國誌二
    代」二臺、「金銀豹三代」一臺、「金錢豹」一臺、「加州飛艇」二人座二台、
    「超世紀賓果」二台、「皇冠迷十三」一台（含ＩＣ板共十五片），係當場賭博
    之器具，現場所兌換之現金一千元，機具內賭資五千三百九十元，係在賭台及兌
    換籌碼處之財物，均應依刑法第二百六十六條第二項規定宣告沒收。
三、再公訴人認被告甲○○、乙○○之前開行為另犯電子遊戲場業管理條例第二十二
    條、第十五條之違反未依電子遊戲場業管理條例規定辦理營利事業登記罪嫌，惟
    查本件被告所經營之釣蝦場除扣案之電子賭博機具十三台外，並未擺設其他之電
    子遊戲機，有現場臨檢紀錄表附卷可憑，核與電子遊戲場業管理條例第三條規定
    ：「本條例所稱電子遊戲場業，指設置電子遊戲機供不特定人益智娛樂之營利事
    業」定義並不相符。另按上述「電子遊戲場業管理條例」第十五條雖規定「未依
    本條例規定辦理營利事業登記者，不得經營電子遊戲場業」，其違反者，同條例
    第二十二條併規定「處行為人一年以下有期徒刑、拘役或科或併科新台幣五十萬
    元以上二百五十萬元以下罰金」，惟所謂「電子遊戲場業」，依上開條例第三條
    規定，係指設置電子遊戲機供不特定人【益智娛樂】之營利事業而言。又所稱「
    電子遊戲機」，依同條例第四條第一項之規定，固係指利用電、電子電腦、機械
    或其他類似方式操縱，以產生或顯示聲光影像、圖案、動作之遊戲機具，或利用
    上述方式操縱鋼珠或鋼片發射之遊樂機具。然同條第二項則明白規定此等電子遊
    戲機不得有【賭博】或妨害風化之設計及裝置。再，同條例第十七條第一項第六
    款亦規定「經營電子遊戲場業者，不得有涉及賭博、妨害風化或其他犯罪行為」
    。其違反此一規定者，依同條例第三十一條規定，「處負責人新台幣五十萬元以
    上二百五十萬元以下罰鍰，並令其停業。經法院判決有罪確定者，撤銷其公司或
    營利事業之登記或部分登記事項」。是由以上「電子遊戲場業管理條例」相關規
    定，可知原已辦理營利事業登記之合法電子遊戲場業者，一旦經發現涉及以「電
    子遊戲機」供人賭博者，非特其負責人要受罰鍰及停業之處分，且經判罪確定後
    ，主管機關併應撤銷其公司或營利事業登記，則對於以擺設電動賭博機具供不特
    定人賭博之不法電動玩具業者，如認亦應依上開條例辦理營利事業登記，豈非自
    相矛盾！且亦有鼓勵非法業者合法化之嫌。尤其，既准不法之電動賭博機具業者
    辦理營利事業登記，嗣若再以其涉及賭博行為予以罰鍰、停業、撤銷登記，將徒
    令政府公信蕩然無存，應非上開條例制定之本意。綜上論述，本院認「電子遊戲
    場業管理條例」第十五條及第二十二條規定，於本件擺設電動賭博機具供不特定
    人賭博之業者即被告並無適用。是公訴人認被告另犯電子遊戲場業管理條例第二
    十二條、第十五條罪嫌尚有未洽，惟此部分與前開經論罪科刑部分有想像競合犯
    之裁判上一罪關係，爰不另為無罪之諭知。
據上論斷，應依刑事訴訟法第四百五十二條、第二百九十九條第一項前段、第三百條
，刑法第二十八條、第二百六十六條第一項前段、第二百六十七條、第四十一條第一
項、第四十二條第二項、第二百六十六條第二項，罰金罰鍰提高標準條例第一條前段
、第二條，判決如主文。
中      華      民      國      九十      年      九    月    二十八    日
                                  臺灣高雄地方法院刑事第四庭
                                      法  官  楊  國  祥
右正本證明與原本無異。
如不服本判決，應於判決送達後十日內，向本院提出上訴狀。
            書記官  陳  怡  真
中    華    民    國    九十      年       九      月     二十八       日
附錄論罪法條：
中華民國刑法第二百六十六條
 (普通賭博罪與沒收物)
在公共場所或公眾得出入之場所賭博財物者，處一千元以下罰金。但以供
人暫時娛樂之物為賭者，不在此限。
中華民國刑法第二百六十七條
 (常業賭博罪)
以賭博為常業者，處二年以下有期徒刑，得併科一千元以下罰金。


司法院資訊處製作；財團法人民間司法改革基金會備份。
